臺灣屏東地方法院交通事件裁定　　　　100年度交聲字第177號
原處分機關　交通部公路總局高雄區監理所屏東監理站恆春分站
異　議　人
即受處分人　尤俊仁
上列受處分人因違反道路交通管理處罰條例事件，對於交通部公
路總局高雄區監理所屏東監理站恆春分站於民國100 年4 月13日
所為之處分（原處分案號：恆監違字第裁82-NJ0000000號、82-N
J0000000號、82-NJ0000000號），聲明異議，本院裁定如下：
    主  文
如附表編號3 所示之處分撤銷。
前項撤銷部分，尤俊仁駕車行經有燈光號誌管制之交岔路口闖紅
燈，處罰鍰新臺幣壹仟捌佰元，並記違規點數點。
其餘異議均駁回。
    理  由
一、原處分意旨略以：異議人即受處分人尤俊仁於附表所示之時
    、地，騎乘車牌號碼XB8-670 號重型機車有如附表所示之交
    通違規事實，其為警舉發後，嗣原處分機關即交通部公路總
    局高雄區監理所屏東監理站恆春分站認異議人上開情形，各
    違反如附表所示之道路交通管理處罰條例之規定，裁處如附
    表所示之處罰等語。
二、聲明異議意旨略以：伊因從事業務工作，因工作騎乘機車違
    規，因此產生之罰款新臺幣（下同）5,600 元，伊願受罰款
    ，但因收入不穩定，經濟困難，請法官裁准罰款3,800 元等
    語。
三、按汽車駕駛人，駕駛汽車不遵守道路交通標誌、標線、號誌
    之指示，處900 元以上1,800 元以下罰鍰；次按汽車駕駛人
    行經有燈光號誌管制之交岔路口闖紅燈者，處1,800 元以上
    5,400 元以下罰鍰，再汽車駕駛人有前開第53條規定之情形
    者，除依該條處罰鍰外，並予記違規點數3 點，道路交通管
    理處罰條例第60條第2 項第3 款、第53條第1 項、第63條第
    1 項第3 款分別定有明文。經查，異議人於附表所示時地，
    有如附表所示交通違規行為之事實，均為異議人所不爭執，
    並有各該裁決書附卷可參（見本院卷第8 至10頁），是異議
    人確有附表所示之交通違規行為，應可認定。
四、異議人雖辯稱：伊經濟困難，請法官裁准罰款3,800 元云云
    。然查，本件如附表編號1 至2 所示之異議人之交通違規行
    為，各該應到案時間均為99年12月23，然異議人遲至99年12
    月29日始向高雄區監理所陳述意見，有交通違規陳述單及查
    詢單在卷可考（見本院卷第14頁），異議人業已逾越應到案
    期限30日內始到案聽候裁決，是原處分機關依違反道路交通
    管理事件統一裁罰基準表所示之規定予以裁處，於法尚無違
    誤，是異議人此部分所辯，洵屬無據，應予駁回。
五、另查，如附表編號3 所示之處分，應到案日期為99年12月30
    日，而異議人已於99年12月29日到案陳述意見（見前揭交通
    違規陳述單及查詢單），則本件異議人既於應案日期前提出
    申訴，並到案聽候裁決，原處分機關疏未依違反道路交通管
    理事件統一裁罰基準表之規定裁處異議人最低額罰鍰，即1,
    800 元，而逕予裁處2,700 元，自有未當，此部分應由本院
    予以撤銷，並諭知如主文第2 項所示，以資適法。
六、至異議人請求分期付款乙節，依現行交通監理單位運作實務
    現況，尚應由異議人「親自」前往原處分機關，並依循違反
    道路交通管理事件統一裁罰基準及處理細則第61條之規定，
    向原處分機關依上開規定辦理分期繳納罰鍰事宜，是此部分
    非本院所得審究，併予敘明。
七、爰依道路交通管理處罰條例第87條第2 項、道路交通事件處
    理辦法第18條、第19前段規定，裁定如主文。
中    華    民    國   100    年    5     月    31    日
                  交通法庭      法  官  羅森德
以上正本證明與原本無異。
如不服本裁定應於收受送達後5 日內向本院提出抗告書狀敘述抗
告之理由抗告於臺灣高等法院高雄分院。
中    華    民    國   100    年    5     月    31    日
                                書記官  盧姝伶
附表：
┌─┬──────────┬──────┬───────┬────────┐
│編│    裁決書案號      │            │              │                │
│  ├──────────┤  裁處主文  │ 舉發違反法條 │   應到案日期   │
│號│    舉發違規事實    │            │              │                │
├─┼──────────┼──────┼───────┼────────┤
│1 │恆監違字第裁82-NJ981│罰鍰新臺幣1,│道路交通管理處│民國99年12月23日│
│  │8539號              │200元       │罰條例第60條第│                │
│  ├──────────┤            │2項第3款      │                │
│  │民國99年10月12日14時│            │              │                │
│  │25分許，在高雄市仁武│            │              │                │
│  │區○○○村○○路段，│            │              │                │
│  │有不遵守道路交通標線│            │              │                │
│  │之指示。            │            │              │                │
├─┼──────────┼──────┼───────┼────────┤
│2 │恆監違字第裁82-NJ981│罰鍰新臺幣1,│道路交通管理處│民國99年12月23日│
│  │8562號              │200元       │罰條例第60條第│                │
│  ├──────────┤            │2項第3款      │                │
│  │民國99年10月9 日14時│            │              │                │
│  │29分許，在高雄市仁武│            │              │                │
│  │區○○○村○○路段，│            │              │                │
│  │有不遵守道路交通標線│            │              │                │
│  │之指示。            │            │              │                │
├─┼──────────┼──────┼───────┼────────┤
│3 │恆監違字第裁82-NJ982│罰鍰新臺幣2,│道路交通管理處│民國99年12月30日│
│  │0902號              │700 元，並應│罰條例第53條第│                │
│  ├──────────┤記違規點數3 │1 項、第63條第│                │
│  │民國99年10月14日15時│點。        │1 項第3款     │                │
│  │47分許，在高雄市仁武│            │              │                │
│  │區○○○村○○路段，│            │              │                │
│  │有駕車行經有燈光號誌│            │              │                │
│  │管制之交岔路口闖紅燈│            │              │                │
│  │。                  │            │              │                │
└─┴──────────┴──────┴───────┴────────┘